臺灣苗栗地方法院刑事判決　　　　　　　　　　　　　九十三年度訴字第三０八號
　　公　訴　人　臺灣苗栗地方法院檢察署檢察官
　　被　　　告　甲○○
右列被告因毒品危害防制條例案件，經檢察官提起公訴（九十三年度毒偵字第六八七
號、第八一九號），本院依簡式審判程序審理，判決如左：
    主  文
甲○○連續施用第一級毒品，累犯，處有期徒刑壹年，海洛因拾陸包（毛重捌點伍公
克；經鑑定結果淨重伍點柒公克；空包裝重肆點玖公克）沒收銷燬；皮包貳個（即編
號Ａ、Ｂ之皮包）均沒收。又連續施用第二級毒品，累犯，處有期徒刑捌月，安非他
命壹包（毛重拾壹點捌公克）沒收銷燬；吸食器貳組、玻璃頭貳個、放置毒品用的皮
包壹個（即編號Ａ之皮包）均沒收。應執行有期徒刑壹年陸月，海洛因拾陸包（毛重
捌點伍公克；經鑑定結果淨重伍點柒公克；空包裝重肆點玖公克）、安非他命壹包（
毛重拾壹點捌公克）均沒收銷燬；皮包貳個（即編號Ａ、Ｂ之皮包）、吸食器貳組、
玻璃頭貳個均沒收。
    犯罪事實及理由
一、犯罪事實：
    甲○○前因施用毒品案件，為本院裁定送觀察勒戒後，認有繼續施用毒品傾向，
    經送強制戒治後，為臺灣苗栗地方法院檢察署檢察官於民國八十九年二月十五日
    ，以八十九年度戒毒偵字第一三號處分不起訴在案。同年間，甲○○因贓物案件
    ，為本院判處有期徒刑六月，如易科罰金以三百元折算一日確定；九十年間，又
    因施用第一級毒品及第二級毒品案件，為臺灣臺北地方法院判處有期徒刑八月、
    五月，應執行有期徒刑一年確定，嗣上開三罪經同院定執行刑為有期徒刑一年五
    月確定，而於九十二年一月二十二日（起訴書誤為二十三日）執行完畢。竟又基
    於施用第一級毒品海洛因（下稱海洛因）、第二級毒品安非他命（下稱安非他命
    ）之概括犯意，海洛因自九十二年九月間某日起，安非他命自九十二年七月間某
    日起，均至九十三年七月二日二十二時止，皆在苗栗縣頭份鎮崎仔頭三二三之三
    號住處、頭份鎮附近的賓館、旅社、或不詳地點的車上等地，分別連續以摻入香
    菸吸食的方式，施用海洛因，及將安非他命放在吸食器、玻璃頭上，再點火燃燒
    成煙而吸食其煙霧方式，施用安非他命。海洛因約一天施用二次，安非他命之施
    用頻率則不定。而分別於九十三年二月二日十九時許、同年七月三日十五時許，
    均在其上開住處為警查獲，並扣得海洛因十六包（毛重八‧五公克；經鑑定結果
    淨重五．七公克；空包裝重四．九公克）、安非他命一包（毛重十一‧八公克）
    、及供其施用安非他命所用的吸食器共二組，玻璃頭二個、放置毒品用的皮包二
    個（分別編號Ａ、Ｂ，其中編號Ａ為裝海洛因及安非他命；編號Ｂ為裝海洛因）
    等物及蔡淑玲（檢察官另案處理中）所有的橡皮管二條。
二、證據名稱：
  (一)被告於本院之自白。
  (二)海洛因十六包（毛重八‧五公克）、安非他命一包（毛重十一‧八公克）、及供
    被告施用安非他命所用的吸食器二組，玻璃頭二個、放置毒品用的皮包二個（即
    編號Ａ、Ｂ之皮包）及查獲現場照片二十八張。
  (三)苗栗縣衛生局九十三年二月十一日苗衛檢字第○九三○○○一七三四號、同年七
    月二十日苗衛檢字第○九三○○一○七二二號煙毒尿液檢驗成績書各乙紙。
　(四)法務部調查局九十三年三月十九日調科壹字第九九００００八一五號鑑定通知書
  　。
  (五)臺灣苗栗地方法院檢察署刑案資料查註紀錄表、同署八十九年度戒毒偵字第十三
    號不起訴處分書、全國施用毒品案件紀錄表、臺灣高等法院被告全國前案紀錄表
    。
    足證被告確有施用海洛因及安非他命之情形，被告自白與事實相符，本件事證明
    確，被告犯行，可以認定。
三、本件起訴書雖僅提及被告自九十二年九月間某日起至九十三年七月二日之施用安
    非他命行為，惟起訴書未提及部分，被告也是基於概括犯意所為，仍為起訴效力
    所及，本院自應併予審究。
四、量刑理由：
    被告先前經過觀察、勒戒，甚至進行強制戒治，都沒有辦法戒除對於毒品的依賴
    ，因此有必要給予一定長時間的刑罰，讓被告遠離誘惑並戒除毒癮，但考量本件
    被告係坦承犯行，已有悔意，且施用毒品係自戕行為，另斟酌其施用的期間、所
    生危害等一切情狀，認公訴檢察官求處施用一級毒品有期徒刑二年以上、施用二
    級毒品有期徒刑十月以上，俱嫌過重，而分別量處如主文所示的刑罰，並定其應
    執行刑。
五、應適用之法條：
  (一)刑事訴訟法第二百七十三條之一第一項，第二百九十九條第一項前段、第三百十
    條之二、第四百五十四條第一項。
  (二)毒品危害防制條例第十條第一項、第二項、第十八條第一項前段。
  (三)刑法第十一條、第五十六條、第四十七條、第五十一條第五款、第三十八條第一
    項第二款。
六、如不服本件判決，得自收受送達之日起十日內，向本院提起上訴。
本案經檢察官陳傳宗到庭執行職務。
中　　　華　　　民　　　國　　九十三　　年　　　九　　　月　　二十三　　日
                                    臺灣苗栗地方法院刑事第三庭
                                        法  官      劉  興  浪
右正本證明與原本無異。如不服本判決，應於判決送達後十日內向本院提出上訴狀（
應抄附繕本）。告訴人或被害人如對於本判決不服者，應具備理由請求檢察官上訴，
其上訴期間之計算係以檢察官收受判決正本之日期為準。
                                        書記官      彭  玟  源
附錄論罪科刑法條
毒品危害防制條例第十條：
施用第一級毒品者，處六月以上五年以下有期徒刑。
施用第二級毒品者，處三年以下有期徒刑。
中　　　華　　　民　　　國　　九十三　　年　　　九　　　月　　二十三　　日
